臺灣屏東地方法院行政訴訟判決
110年度監簡字第12號
                                    111年7月18日辯論終結
原      告  李思賢  

被      告  法務部矯正署

代  表  人  黃俊棠    
訴訟代理人  林震偉    
            黃琪雯    
上列當事人間撤銷假釋事件，原告不服被告中華民國110年8月4
日法矯署教字第11001063690號訴願決定，提起行政訴訟，本院
判決如下：
    主      文
原告之訴駁回。
訴訟費用由原告負擔。
    事實及理由
一、事實概要：原告前犯毒品、竊盜等罪，經判處有期徒刑9年9
    月確定，於107年1月22日自法務部○○○○○○○假釋出監並付保
    護管束，為刑法第93條第2項規定付保護管束之人，保護管
    束期滿日為110年12月9日，嗣原告於假釋中違反保安處分執
    行法第74條之2第1款、第2款、第4款規定且情節重大，被告
    依同法74條之3規定，於110年8月4日以法矯署教字第110010
    63690號函（下稱原處分）撤銷假釋。原告不服，遂提起復
    審，經被告於110年11月26日以法矯署復字第11001079540號
    復審決定（下稱復審決定）駁回原告之復審主張，被告不服
    ，遂提起本件行政訴訟。
二、本件原告主張：
　㈠、刑法第78條明示將撤銷之期限修正於「判決確定後6月以內
      」為之，如以此明文規定所示，原告妨害自由之案件，在
      未確定判決前就被撤銷假釋，是否在法律上有不公允之處
      ？明顯違背法令。再者，原告妨害自由之案件，經臺灣屏
      東地方檢察署110年度偵字第6378號裁決為緩起訴，如此
      ，於法律上並無刑法第78條，受有期徒刑以上宣告者之要
      件而撤銷假釋。
　㈡、我國新冠肺炎疫情第3級警戒期間為110年5月19日起至同年
      7月26日止，但自新冠爆發開始起算吧？媒體、新聞報導
      全國染疫人數及地區，109年底新聞報導，屏東地區有群
      居感染當時新型病毒之案例，於此，縣長亦下命縣民盡可
      能不要外出，不要於封閉式空間或室內群聚，而保護管束
      處所為多人報到於室內，原告於自身生命之安全及健康未
      去報到，應屬正當防範。再者，以觀護人之職責，如有該
      報到而未報到者，觀護人是該以電訪或家訪方式詢問情況
      並記錄因由，且通知在報到日期，另以保護管束報到流程
      ，應是報到時會告知驗尿，驗尿完才會由觀護人面談，如
      不驗尿或未完成驗尿，觀護人必須將因由紀錄，而不是以
      未報到多少次，或未完成驗尿多少次就裁定為撤銷假釋標
      準，這在現今重教化的法律目的中是否對更生人更公平、
      正義。
　㈢、並聲明：原處分及復審決定均撤銷。
三、被告則以：
　㈠、按保安處分執行法第74條之2規定「受保護管束人在保護管
      束期間内，應遵守下列事項：1、保持善良品行，不得與
      素行不良之人往還。2、服從檢察官及執行保護管束者之
      命令。3、不得對被害人、告訴人或告發人尋釁。4、對於
      身體健康、生活情況及工作環境等，每月至少向執行保護
      管束者報告一次。5、非經執行保護管束者許可，不得離
      開受保護管束地；離開在10日以上時，應經檢察官核准。
      」、第74條之3規定「受保護管束人違反前條各款情形之
      一，情節重大者，檢察官得聲請撤銷保護管束或緩刑之宣
      告。假釋中付保護管束者，如有前項情形時，典獄長得報
      請撤銷假釋。」。
　㈡、查原告前為刑法第93條第2項規定假釋出獄付保護管束之人
      ，明知依規定於假釋期間應遵守保護管束事項，竟多次未
      依規定至屏東地檢署報到或接受尿液採驗（110年1月26日
      、5月4日、6月15日未報到；108年9月24日、109年10月15
      日、12月15日未完成驗尿），經觀護人告誡、訪視及協尋
      在案，原告多次規避報到或採尿事實明確，且無法律上之
      正當理由，顯違反保安處分執行法第74條之2第2款及第4
      款之規定且情節重大；另於110年3月16日持鐵棍恫嚇他人
      還款所涉妨害自由案，其犯行勘認未能保持善良品行，違
      反同條第1款規定甚明；據此，被告撤銷原告假釋，原處
      分及復審決定均於法有據。
　㈢、原告主張「假釋中所涉妨害自由案件未判決確定，即經被
      告據以撤銷假釋，且該案終經屏東地檢署檢察官為緩起訴
      處分，並未受有期徒刑以上宣告，原處分與刑法第78條規
      定未合」等情，經查原告係因違反保安處分執行法相關規
      定而經撤銷假釋，故與刑法第78條規定無涉，原處分於法
      無違；次查該妨害自由案件業經屏東地檢署檢察官於100
      年12月22日為緩起訴處分確定，原告持械恐嚇他人還款犯
      行，顯已違反保安處分執行法第74條之2第1款「保持善良
      品行，不得與素行不良之人往還」之規定。另主張「自我
      國新冠肺炎疫情爆發起即恪遵政令，於自身性命安全及健
      康考量而未向觀護人報到，應屬正當防範」部分，經查原
      告自108年9月24日起即開始出現未依規定至屏東地檢署報
      到或採尿等情形，總計違規次數高達6次，且屢經觀護人
      告誡仍未改善；另查原告於保護管束期間因多次施用毒品
      ，經裁定移送觀察勒戒在案（執行期間110年10月1日至同
      年11月4日）；綜前情狀，足證原告假釋後戒毒意志未監
      ，刻意規避報到、驗尿之意圖明顯，所訴係因疫情因素而
      違規一事，要屬無稽，且非法律上之正當理由。綜合上述
      ，原告多次違規事實明確，足認在保護管束期間內違反應
      遵守事項，情節重大，原處分及復審決定均於法無違，此
      臺灣屏東地方檢察署110年6月11日屏檢介戊108毒執護53
      字第1109021777號函、110年8月30日屏檢介戊108毒執護5
      3字第1109031588號函、同署檢察官110年度偵字第6378號
      緩起訴處分書、全國刑案資料查註表及相關資料可資參照
      。
　㈣、據上論結，原告既於假釋中違反保安處分執行法第74條之2
      第1款、第2款、第4款規定且情節重大，被110年11月26日
      法矯署復字第11001079540號復審決定，於法尚無不合，
      原告所訴應無理由。
　㈤、並聲明：原告之訴駁回。
四、本院的判斷：
  ㈠、原告爭執：未受刑之宣告，僅為緩起訴，而自認無須撤銷
      假釋云云。然查：
　  　按保安處分執行法第74條之2規定「受保護管束人在保護
      管束期間内，應遵守下列事項：1、保持善良品行，不得
      與素行不良之人往還。2、服從檢察官及執行保護管束者
      之命令。3、不得對被害人、告訴人或告發人尋釁。4、對
      於身體健康、生活情況及工作環境等，每月至少向執行保
      護管束者報告一次。5、非經執行保護管束者許可，不得
      離開受保護管束地；離開在10日以上時，應經檢察官核准
      。」、第74條之3規定「受保護管束人違反前條各款情形
      之一，情節重大者，檢察官得聲請撤銷保護管束或緩刑之
      宣告。假釋中付保護管束者，如有前項情形時，典獄長得
      報請撤銷假釋。」。是由上開規定可知，只要情節重大，
      檢察官即可聲請撤銷保護管束或緩刑之宣告，尚非以受刑
      之宣告為當然條件；而原告雖受緩起訴處分，然所謂緩起
      訴處分，就是行為人確實有違反刑法之行為，僅是未經起
      訴而另受其他處分而已，故檢察官依原告狀況，認定其情
      節重大，尚無何違法之處。
  ㈡、原告又以疫情為由，認其未依期驗尿為有理由云云。然原
      告遵期之日期有：110年1月26日、5月4日、6月15日(未報
      到)；108年9月24日、109年10月15日、12月15日(未完成
      驗尿)，然新冠疫情應始於109年農曆過年後，至110年5月
      為第一次高峰而進入三級緊戒；後又放鬆之111年4月陸續
      擴散，但原告自108年9月24日、109年10月15日、12月15
      日尚無疫情前即有未驗尿之情形，可見原告稱受疫情影響
      ，尚難謂真實，原告此處所稱，尚難採信。
五、綜上所述，被告所作成之原處分並無違法或不當之處，復審
    決定予以維持，核無不合。原告仍執前詞訴請撤銷原處分、
    復審決定，均為無理由，應予駁回。
六、本件判決基礎已臻明確，兩造其餘之攻擊防禦方法及訴訟資
    料經本院斟酌後，核與判決不生影響，無一一論述之必要，
    併予敘明。
據上論結，本件原告之訴為無理由，爰依行政訴訟法第98條第1
項前段，判決如主文。
中　　華　　民　　國　　111 　年　　8 　　月　　12　　日
　　　　　　　　　行政訴訟庭  法　官　薛侑倫
以上為正本，係照原本作成。
如不服本判決，應於判決送達後20日內，向本院提出上訴狀並表
明上訴理由（原判決所違背之法令及其具體內容或依訴訟資料可
認為原判決有違背法令之具體事實），其未載明上訴理由者，應
於提出上訴後20日內向本院補提理由書（上訴狀及上訴理由書均
須按他造人數附繕本，如未按期補提上訴理由書，則逕予駁回上
訴），並應繳納上訴裁判費新臺幣3,000元。
中　　華　　民　　國　　111 　年　　8 　　月　　12　　日
                              書記官  沈詩雅